【裁判字號】    97,抗,577
【裁判日期】    970428
【裁判案由】    確定訴訟費用額
【裁判全文】
臺灣高等法院民事裁定                   97年度抗字第577號
抗  告  人  亞洲信託投資股份有限公司
法定代理人  接管人中央存款保險股份有限公司接管小組召集人
            陳俊堅
上列抗告人因與相對人甲○○間聲請確定訴訟費用額事件，對於
中華民國97年2月29日臺灣臺北地方法院97年度聲字第801號裁定
提起抗告，本院裁定如下：
      主      文
原裁定確定之訴訟費用額逾新台幣陸萬壹仟貳佰貳拾壹元本息部
分廢棄。
上開廢棄部分，相對人於原法院之聲請駁回。
其餘抗告駁回。
抗告費用由抗告人負擔。
      理      由
一、查相對人於民國97年2月18日向原法院為本件聲請時，係以
    鄭國智為抗告人之法定代理人，惟行政院金融監督管理委員
    會業於97年1月30日以金管銀(四)字第09740000430號函指定中
    央存款保險股份有限公司為接管人，自97年1月31日下午3時
    30分起接管抗告人公司，接管期間停止其股東會、董事及監
    察人職權，相關職權由接管人行使之，有股份有限公司變更
    登記表在卷可稽（見原審卷第15至18頁），合先敘明。
二、抗告意旨略以：相對人主張其於第三審委任律師為訴訟代理
    人，支付律師酬金新台幣（下同）40,000元，固提出律師酬
    金收據為證，惟相對人並未聲請第三審法院酌定酬金數額，
    原法院逕將相對人所支付之律師酬金全額列為訴訟費用額，
    自有違誤，爰提起抗告，請求廢棄原裁定等語。
三、按法院未於訴訟費用之裁判確定其費用額者，第一審受訴法
    院於該裁判有執行力後，應依聲請以裁定確定之。依第一項
    確定之訴訟費用額，應於裁定送達之翌日起，加給按法定利
    率計算之利息。當事人分擔訴訟費用者，法院為確定費用額
    之裁判時，應視為各當事人應負擔之費用，已就相等之額抵
    銷，而確定其一造應賠償他造之差額，民事訴訟法第91條第
    1項、第3項、第93條分別定有明文。查兩造間確認僱傭關係
    存在等事件，經原法院95年度重勞訴字第25號判決、本院96
    年度勞上字第16號判決及最高法院96年度台上字第2919號判
    決確定在案，其第一審訴訟費用由相對人負擔十分之一、由
    抗告人負擔十分之九，第二審及第三審訴訟費用則均由抗告
    人負擔，而相對人係支出第一審裁判費68,023元，其餘第二
    審及第三審裁判費各68,622元均由抗告人支出，則原裁定以
    相對人就本件訴訟所應負擔之裁判費為第一審裁判費之十分
    之一即6,802元（計算式：68,023元×1/10＝6,802元，元以
    下四捨五入），抗告人應負擔61,221元，核無不合，抗告意
    旨未具理由即指摘原裁定此部分不當，自屬無據。
四、又按同法第466條之3第1項規定，第三審律師之酬金，為訴
    訟費用之一部，並應限定其最高額，該項所稱第三審律師酬
    金，包括被上訴人所委任律師之酬金在內；且因酌定酬金數
    額須斟酌案情繁簡、訴訟結果及律師之勤惰，其酬金應由第
    三審法院依聲請或依職權酌定之（最高法院93年度第10次民
    事庭會議決議參照）。查相對人就其於第三審委任律師為訴
    訟代理人所支出之律師費用40,000元，僅提出委任契約書、
    收據存根等影本為證（見原審卷第3、4頁），並未提出第三
    審法院酌定律師酬金之裁定，於97年3月21日收受抗告狀繕
    本後，就抗告人所爭執之第三審律師酬金，亦未具狀為反對
    之表示，並補行提出相關之證據，足見抗告人主張該部分酬
    金未經第三審法院予以酌定，非無可取，揆之前揭說明，尚
    難逕將該部分酬金核定為抗告人所應負擔之訴訟費用額。
五、查相對人就本件訴訟第一審所應負擔之訴訟費用為6,802元
    ，已如前述，扣抵其先行繳納之金額68,023元，則抗告人應
    賠償相對人之訴訟費用額確定為61,221元，並於本裁定送達
    之翌日起，至清償日止，加給按週年利率百分之五計算之利
    息。抗告意旨就列計第三審律師酬金部分指摘原裁定不當，
    求予廢棄，為有理由，經本院將原裁定此部分廢棄，改裁定
    如主文第2項所示。至於原裁定其餘核定訴訟費用額之部分
    ，於法並無不合，抗告意旨未具理由指摘原裁定此部分不當
    ，聲明廢棄，為無理由，應予駁回。
六、據上論結，本件抗告為一部有理由、一部無理由，爰裁定如
    主文。
中    華    民    國    97    年    4     月    28    日
                        勞工法庭
                        審判長法  官  張劍男
                              法  官  翁昭蓉
                              法  官  陳昆煇
正本係照原本作成。
本裁定除以適用法規顯有錯誤為理由，並經本院許可外，不得再
抗告。如提起再抗告，應於收受後10日內委任律師為訴訟代理人
向本院提出再抗告狀。並繳納再抗告費新台幣１千元。
中    華    民    國    97    年    4     月    29    日
                              書記官  鐘秀娥


司法院資訊處製作；財團法人民間司法改革基金會備份。
